最高法院刑事判決　　　　　　九十六年度台上字第六六五九號
上　訴　人　甲○○
選任辯護人　郭承昌律師
上列上訴人因違反毒品危害防制條例案件，不服台灣高等法院中
華民國九十六年八月三十日第二審判決（九十六年度上訴字第二
七九六號，起訴案號：台灣士林地方法院檢察署九十三年度偵字
第六九九四號、九十四年度偵字第三四七九號、九十四年度偵字
第一三０二七號），提起上訴，本院判決如下：
    主  文
上訴駁回。
    理  由
按刑事訴訟法第三百七十七條規定，上訴於第三審法院，非以判
決違背法令為理由，不得為之。是提起第三審上訴，應以原判決
違背法令為理由，係屬法定要件。如果上訴理由書狀並未依據卷
內訴訟資料，具體指摘原判決不適用何種法則或如何適用不當，
或所指摘原判決違法情事，顯與法律規定得為第三審上訴理由之
違法情形，不相適合時，均應認其上訴為違背法律上之程式，予
以駁回。本件上訴人甲○○上訴意旨略稱：(一)由上訴人於民國九
十二年十一月十二日與機場老大及鄭景治之電話對話監聽譯文，
可知上訴人僅知扣案之藥品為一般西藥，經訊問後始知是減肥藥
，但不知是否有違禁藥品在內。鄭景治可以證明上情，原審不予
傳喚，且原判決對於不採上揭有利於上訴人之電話對話內容，不
傳喚鄭景治作證，均未明理由，原判決有應於審判期日調查之
證據未予調查，判決不載理由或理由矛盾之違法。(二)上訴人對於
扣案貨品之內容確實毫不知情，由上揭電話對話內容可知，上訴
人既不知悉扣案物品係屬於毒品，即無故意可言，原審認定上訴
人有運輸毒品之犯行，有判決不適用法則與理由不備之違法。(三)
原審對上訴人辯稱不知扣案物品為何物之辯解，未提出任何反駁
之理由，不傳喚證人鄭景治到庭作證，又對於GARY黃是扣案物品
之貨主，應依職權傳喚到庭作證，亦未予傳喚，徒就電話監聽譯
文張冠李戴，認定上訴人對於扣案物品之內容知情，並認定上訴
人故意運輸入境，原判決實有查證未盡、理由不備或理由矛盾，
不適用法則或適用不當等違法等語。
惟查原判決併引用第一審判決書所載之事實、證據、理由，認定
上訴人有第一審判決書事實欄所載之犯行，並以上訴人所犯運輸
第四級毒品罪、私運管制物品進口罪及輸入禁藥罪，係出於一行
為，應依想像競合犯規定，從一重處斷，因而維持第一審依想像
競合犯規定，從一重論處上訴人運輸第四級毒品，累犯罪刑之判
決，駁回上訴人在第二審之上訴，已詳予明所依憑認定之證據
及理由。並說明：上訴人於法院審理中雖否認有擅自輸入禁藥及
運輸第四級毒品進口之故意，辯稱：伊對扣案之藥品其中有含有
第四級毒品之成分者，有屬於禁藥者，伊原不知情，此乃「錯運
」所致等語。然本案扣案藥品，均係未經核准輸入之禁藥，其中
Duromine藥物，經驗出含安非他命類成分 Phentermine，屬行政
院公告列管之第四級毒品，有行政院衛生署藥物食品檢驗局檢驗
成績書及行政院衛生署覆行政院海岸巡防署海岸巡防總局北部地
區巡防局（下稱北部地區巡防局）之函文附於偵查卷可稽。上訴
人於受北部地區巡防局警員訊問時，即坦承扣案藥品（包含毒品
）均是伊所有。上訴人係自九十二年十月三日即與某一不詳男子
以電話對話，談及上訴人有一條線路，自己從國外輸進物品，邀
約該男子合作，自同年十一月初即與陳民主以電話聯繫，就本案
扣案禁藥、第四級毒品等物品，自新加坡以空運於菲律賓轉機運
輸入境，並預訂車輛將上揭物品運抵遠翔空運倉儲公司，於遭北
部地區巡防局人員查扣後，上訴人即與鄭景治、陳民主等人聯絡
如何應付，嗣決定以「錯運」為藉口而申請退運，此業有證人即
海巡署查緝員陳忠生於第一審及陳民主於檢察官偵查中之證述可
資證實（原判決並已明陳民主於檢察官偵查中之證述得採為證
據之理由），並有相關之監聽譯文附卷可稽。又參酌上訴人於九
十二年十一月十二日上午十時三十一分，與一不詳姓名男子對話
時，對方男子告以所查扣藥品含有「安」（指安非他命）之成分
時，上訴人猶答以：「這樣算是普通的啊！」並稱：「香港到處
都可以買的啊！」等語，以及上訴人於偵查中所提出扣案藥品之
裝箱單，僅「Duromine」一項記載「MALASIYA」，未如其他藥品
具體載明輸入公司名稱，有該通訊監察譯文及裝箱單附卷可稽等
情，綜合參酌，足證上訴人有以一行為觸犯運輸第四級毒品、輸
入禁藥、私運管制物品進口等三罪之犯行，其上揭所辯，與事實
不符，係飾詞圖卸刑責之詞，委無足採等理由綦詳。並說明：因
事證已明確，上訴人雖曾經聲請訊問證人GARY黃，但該證人經傳
喚未到，上訴人復已陳明勿需再予傳喚，故無必要再傳喚該證人
之理由。核原判決論斷，尚無不合，難於遽指有理由不備或理由
矛盾、不適用法則或適用不當等違法。又原審以事證已明確，因
而未為上訴意旨指摘之證據調查，亦難遽指有查證未盡之違誤。
其餘上訴意旨，徒憑己意，就原審採證認事職權之適法行使，及
原判決已論斷說明之事項，重複為事實之爭辯，任指原判決有上
訴意旨指摘之為違誤，核與法律所規定得為第三審上訴理由之違
法情形不相適合，其上訴違背法律上之程式，應予駁回。
據上論結，應依刑事訴訟法第三百九十五條前段，判決如主文。
中　　華　　民　　國　九十六　年　 十一 　月  二十九  日
                      最高法院刑事第八庭
                          審判長法官  陳　正　庸
                                法官  賴　忠　星
                                法官  林　開　任
                                法官  宋　　　祺
                                法官  石　木　欽
      本件正本證明與原本無異
                                      書  記  官
中　　華　　民　　國　九十六　年　 十二 　月　　四　　日
                                                    Ｍ
